臺灣屏東地方法院刑事判決　　　　　　　　　　　　　　九十三年度訴字第五五號
　　聲　請　人　臺灣屏東地方法院檢察署檢察官
　　被　　　告　丙○○
右列被告因搶奪等案件，經檢察官提起公訴（九十三年度偵字第六三二號），及移
併辦（九十三年度偵字第一四五六號），被告就被訴事實為有罪之陳述，本院裁定行
簡式審判程序，判決如左：
    主  文
丙○○連續意圖為自己不法之所有，而搶奪他人之動產，累犯，處有期徒刑年陸月
。
扣案鑰匙支均沒收。
    事  實
一、丙○○前於民國九十年間，因搶奪等案件，經臺灣臺南地方法院九十年少訴字第
    二八號判處有期徒刑二年六月確定，甫於九十二年十一月九日執行完畢（起訴書
    誤載為九十二年十二月二十七日）。詎其猶不知悔改，竟基於意圖為自己不法所
    有，並以竊取機車而搶奪他人財物之概括犯意，連續於：
    (1)九十三年一月二日十七時十五分許，在屏東縣屏東市○○路五五六號前，騎乘
      車牌號碼不詳之重型機車，見丁○○獨自騎乘機車行經該處，認有機可乘，即
      乘丁○○不及防備之際，自丁○○右方搶奪丁○○所有置於機車腳踏板上之咖
      啡色皮包一只（內有郵局提款卡、存摺、身分證、駕照、現金新臺幣（下同）
      二千三百元、行動電話二支：摩托羅拉Ｖ八○八八型及一九○型），得手後迅
      即逃離現場，並僅將現金取走花用，另隨手將皮包及其餘之物丟棄在屏東市古
      松巷與機場北路之大排水溝內。
    (2)九十三年一月十三日凌晨四時許，在屏東縣屏東市○○街五十號前，見壬○○
      所有由乙○○使用之車牌號碼ＴＤＬ─六二○號輕型機車停放該處，認有機可
      乘，以其自備之鑰匙開啟電門，發動後竊取該機車，得手後留供己騎乘以搶奪
      他人財物。
    (3)九十三年一月十六日十二時許，在屏東縣屏東市○○街九之四號前，騎乘前開
      竊得之車牌號碼ＴＤＬ─六二○號輕型機車，見辛○○○獨自推車行經該處，
      認有機可乘，即乘辛○○○不及防備之際，自辛○○○後方搶奪辛○○○所有
      置於推車上之手提包一只（內有佛像、佛珠、玉佩、銀元、戒指、手鐲飾品及
      不詳數目之現金），得手後迅即逃離現場，並將現金取走花用，另隨手將手提
      包及其餘之物丟棄在屏東市中山公園（靠仁愛路）男公廁第三間廁所內。
    (4)九十三年一月間某日十三時許，在屏東縣屏東市○○路與瀋陽街口，騎乘前開
      竊得之車牌號碼ＴＤＬ─六二○號輕型機車，見庚○○獨自騎乘機車行經該處
      ，認有機可乘，即乘庚○○不及防備之際，自庚○○後方搶奪庚○○所有置於
      機車小置物箱上之藍底紅條紋手提包一只，惟因庚○○之手提包以置物鉤鉤住
      ，且經庚○○大聲斥責，丙○○隨即逃逸而未遂。
    (5)九十三年一月二十日十二時許，在屏東縣屏東市○○街一五六巷五弄四之一號
      前，因前開竊得之車牌號碼ＴＤＬ─六二○號輕型機車已無油料，見己○○所
      有車牌號碼ＰＩＪ─○四○號重型機車停放該處，認有機可乘，以其自備之鑰
      匙開啟電門，發動後竊取該機車，得手後留供己騎乘以搶奪他人財物。
    (6)九十三年一月二十日十七時許，在屏東縣屏東市信和巷八號前，騎乘前開竊得
      之車牌號碼ＰＩＪ─○四○號重型機車，見甲○○獨自騎腳踏車行經該處，認
      有機可乘，即乘甲○○不及防備之際，自甲○○左方搶奪甲○○所有置於腳踏
      車菜籃內之灰色手提包一只（內有綠色小皮包一只裝有一百元紙鈔二十三張、
      五百元紙鈔一張、一千元紙鈔二張、一元硬幣十枚、五十元硬幣二枚、十元硬
      幣四枚，計四千九百五十元），得手後迅即逃離現場，並取走裝有四千九百五
      十元之綠色小皮包，另隨手將灰色手提包丟棄於屏東縣屏東市○○街四六號二
      樓空屋廁所內。
    嗣於九十三年一月二十日十七時三十分許，在屏東縣屏東市○○路寶建醫院前，
    因甲○○報警而當場查獲，並扣得丙○○所有供其竊取機車用之鑰匙三支，始循
    線查知上情。
二、案經屏東縣警察局屏東分局報請臺灣屏東地方法院檢察署檢察官偵查起訴及移送
    併辦。
    理  由
一、右揭事實，業據被告丙○○於警詢時、偵查中及本院審理時坦承不諱，核與被害
    人丁○○、乙○○、辛○○○、庚○○、甲○○及證人即己○○之夫戊○○於警
    詢時指述及證稱之情節相符，並有照片二十二幀、贓物保領結三紙、車輛竊盜車
    牌失竊資料個別查詢報表－查詢車輛認可資料表及屏東縣警察局車輛協尋通報單
    各一紙在卷足憑，復有被告所有供竊取機車用之鑰匙三支扣案可佐，堪信被告上
    開自白確與事實相符，本案事證已臻明確，被告犯行堪予認定。
二、核被告所為，係犯刑法第三百二十五條第一項之搶奪罪及第三百二十條第一項之
    竊盜罪。被告先後多次搶奪（含搶奪未遂）及竊盜犯行，時間緊接、犯罪構成要
    件相同，顯係基於概括犯意反覆為之，應依連續犯之規定各論以一罪，並依法加
    重其刑；又被告係以竊取機車為方法而達其搶奪之目的，所犯之搶奪罪與竊盜罪
    二罪之間，有方法目的之牽連關係，應依牽連犯之規定，從一重之搶奪罪處斷。
    另被告前於九十年間，因搶奪等案件，經臺灣臺南地方法院九十年少訴字第二八
    號判處有期徒刑二年六月確定，甫於九十二年十一月九日執行完畢，有臺灣高等
    法院被告全國前案紀錄表一份、明陽中學出校證明書及臺灣臺南地方法院檢察署
    檢察官執行指揮書各一紙在卷可稽，其於有期徒刑執行完畢五年內，再犯本件有
    期徒刑以上之罪，為累犯，應依刑法第四十七條規定遞加重其刑。公訴人雖未就
    被告所為如事實欄編號(1)、(3)、(4)所示之搶奪及搶奪未遂犯行部分提起公訴，惟
    該部分與原起訴論罪之竊盜及搶奪部分，既具有連續犯及牽連犯之裁判上一罪關
    係，依審判不可分原則，乃為起訴效力所及，本院自得併予審判，併此敘明。爰
    審酌被告連續竊取他人機車供己騎乘以搶奪他人財物，非但使被害人無端蒙受諸
    多損失及不便，亦危害社會治安，另被告騎乘機車連續搶奪他人隨身之皮包、財
    物，有使被害人失去平衡倒地，甚至遭到拖行之危險，對被害人之人身安全危害
    甚深，且其行為破壞社會之安寧與秩序，顯亟待矯治，惟其犯罪後尚知坦承態度
    良好，及其犯罪之動機、目的等一切情狀，量處如主文所示之刑，以資懲儆。至
    扣案之鑰匙三支，係被告所有，供其竊取機車犯行所用之物，業據其供明在卷，
    併依刑法第三十八條第一項第二款之規定，宣告沒收之。
據上論斷，應依刑事訴訟法第二百九十九條第一項前段、第二百七十三條之一，刑法
第五十六條、第三百二十五條第一項、第三項、第三百二十條第一項、第四十七條、
第五十五條，罰金罰鍰提高標準條例第一條前段，判決如主文。
本案經檢察官盧明軒到庭執行職務。
中      華      民      國      九十三      年     四     月    十三    日
                                      臺灣屏東地方法院刑事第六庭
                                          法  官  林家聖
右正本證明與原本無異。
如不服本判決應於收受本判決後送達後十日內向本院提出上訴書狀，其未敘述上訴理
由者，並得於提起上訴後十日內向本院補提理由書狀（均須按他造當事人之人數附繕
本 ）「切勿逕送上級法院」
                                          書記官  唐淑嫻
中      華      民      國      九十三      年     四     月    十三    日
附錄本案論罪科刑法條全文：
刑法第三百二十條第一項
意圖為自己或第三人不法之所有，而竊取他人之動產者，為竊盜罪，處五年以下有期
徒刑、拘役或五百元以下罰金。
刑法第三百二十五條第一項、第三項
意圖為自己或第三人不法之所有，而搶奪他人之動產者，處六月以上五年以下有期徒
刑。
第一項之未遂犯罰之。
